【裁判字號】    97,易,3774
【裁判日期】    980313
【裁判案由】    竊盜
【裁判全文】
臺灣板橋地方法院刑事判決              97年度易字第3774號
公  訴  人  臺灣板橋地方法院檢察署檢察官
被      告  甲○○
選任辯護人  賴玉梅律師
            王嘉斌律師
            周福珊律師
上列被告因竊盜案件，經檢察官提起公訴（九十七年度偵字第三
一一七六號），本院判決如下：
    主  文
甲○○教唆共同攜帶兇器竊盜，處有期徒刑柒月，減為有期徒刑
月又拾伍日，如易科罰金，以新臺幣壹仟元折算壹日。未扣案
之一字型起子、十字起子各壹把，均沒收之。
    事  實
一、甲○○在臺北縣樹林市鎮○街三二七之五號開設「轃美汽車
    」，從事洗車、汽車美容及代客安裝音響、導航設備等業務
    ，因受客人丁○○之委請，在該客所購入車號不詳TOY0TA廠
    牌黑色自用小客車（型號WISH）內安裝衛星導航電視一台，
    因而得知該車停放地點，又未裝置警報器，車內衛星導航電
    視極易竊取。竟基於教唆竊盜之犯意，於民國九十六年一月
    間某日，教唆丙○○、乙○○前往臺北縣樹林市○○路○段
    二十二號之「順凱中古汽車」行（即丁○○經營之中古車行
    ），竊取丁○○所有上揭TOY0TA廠牌黑色自用小客車（型號
    WISH）內之衛星導航電視。丙○○、乙○○因而萌生意圖為
    自己不法所有之犯意聯絡，於同日下午十一時許，駕車前往
    上開地點，由乙○○在車內把風，並推由丙○○攜帶客觀上
    足對他人生命、身體、安全造成危害之兇器一字型起子及十
    字起子各一把，破壞上開小客車車窗後，入車內以十字起子
    竊取丁○○所有之上揭衛星導航電視一台得手（乙○○竊盜
    部分，業經臺灣基隆地方法院以九十七年度易字第四九五號
    判處有期徒刑八月，並經減刑為四月；丙○○竊盜部分，業
    經臺灣臺東地方法院以九十七年度易字第三○七號判決有期
    徒刑七月，經減刑為有期徒刑三月又十五日），隨即至臺北
    縣樹林市○○街五十四號便利商店旁，將竊得之衛星導航電
    視交予甲○○，甲○○則當場支付新臺幣（下同）五千元予
    丙○○、乙○○作為報酬。
二、案經臺灣基隆地方法院檢察署檢察官自動檢舉，陳請臺灣高
    等法院檢察署檢察長核轉臺灣板橋地方法院檢察署檢察官偵
    查起訴。
    理  由
壹、證據能力部分：按雖被告以外之人於審判外之言詞或書面陳
    述，除法律有規定者外，不得作為證據。然被告以外之人於
    偵查中向檢察官所為之陳述，除顯有不可信之情況者外，得
    為證據，此經刑事訴訟法第一百五十九條之一第二項明定，
    本件證人乙○○、丙○○及丁○○於檢察官偵查中結證之證
    詞，經查並無顯不可信之情況，本院認為適當，均有證據能
    力，再按被告以外之人於檢察事務官、司法警察官或司法警
    察調查中所為之陳述，與審判中不符時，其先前之陳述具有
    較可信之特別情況，且為證明犯罪事實存否所必要者，得為
    證據，此亦經同法第一百五十九條之二定有明文，本件證人
    丁○○於警詢中之證詞，與其在本院審判中有不符處，該警
    詢筆錄之記載，本院認該先前之證詞具有較可信之特別情況
    ，又為證明犯罪事實所必要者（詳細理由詳次項所述），亦
    有證據能力，均先敘明。
貳、實體部分：
一、訊據被告甲○○矢口否認有為上揭教唆竊盜犯行，辯稱：伊
    沒有教唆乙○○他們去偷東西，證人丁○○被竊車上的衛星
    導航電視不是伊去安裝的，也沒有以五千元之價格去收購乙○○、丙○○偷來之衛星導航電視云云。經查：
  (一)證人乙○○於本院審理中結證稱：「（問：為何會去偷衛星
    導航電視？）當天是被告打電話給我跟我說，他有在中山路
    的中古汽車車行裝設一台衛星導航電視，然後叫我到他的洗
    車店裡去，我到之後，他載我去中古車行看一看，就是看裝
    設衛星導航電視的車子，看完之後我就載被告回到洗車店，
    然後我就跟丙○○離開了，我們去中古車行看車的時候我們
    是三個人一起去的，我們離開洗車店之後就回到住的地方，
    然後到半夜十一、十二點的時候等車行打烊之後，我們再去
    偷衛星導航電視，偷的時候我人在車上由丙○○下車偷，他
    是拿磚頭敲破玻璃，當時他偷的時候有拿一字起子及十字起
    子，偷完之後，我就跟被告約在便利商店的門口見面把衛星
    導航電視拿給他，我拿衛星導航電視給被告之後我有跟被告
    收五千元。」等語，核與證人丙○○於本院審理中結證稱：
    「（問：當時為何與乙○○一起偷本件衛星導航電視？）我
    原本跟乙○○在一起，後來他朋友打電話來說在一個中古車
    行說有一台WISH車上衛星導航電視可以賣錢，乙○○他朋友
    叫我們去偷那台衛星導航電視出來，然後偷出來之後乙○○
    就打電話給他朋友，然後就把衛星導航電視賣給他朋友一台
    五千元。偷的時候乙○○在車上等我，我就下車去中古車行
    把那台汽車的玻璃弄破，我是使用工具敲破玻璃，然後我以
    十字起子把衛星導航電視拆下來，拆下來之後就把衛星導航
    電視交給乙○○的朋友，交付的地點我忘記了。」、「我記
    得乙○○都叫他『王董』，但是真實姓名我不太清楚。」等
    語，本件竊盜案件，係由被告教唆乙○○、丙○○所為，業
    經二人證述如上。警詢、偵查及本院審理中證人乙○○一再
    指證本件竊盜犯行係被告所教唆，互核證人丙○○就有關起
    意行竊、下手行竊及竊得財物之過程，大致與相符合，上揭
    證詞，雖於本院審理中就是否有與被告一起先去順凱中古車
    行看車、行竊時係以何物打破汽車玻璃等細節略有出入，惟
    前者或因證人作證時已經過二年餘，有記憶模糊所致，而後
    者，下車行竊者為證人丙○○，是證人乙○○所證擊破車窗
    之內容，與證人丙○○所證方式略有出入部分，亦可能係因
    未親見推測所為，此等出入均不影響就上揭竊盜犯罪起意、
    著手及完成之合理性，再以上揭證人所證受被告教唆竊盜等
    情節，前先後在警詢中、屢次在偵查中均有隔離詢問，所證
    情節與本院上揭證詞，各重要事項大致符合，是難認二人之
    證詞係串謀偽證者；再衡之證人丁○○於警詢中證稱：「大
    約在九十六年一、二月間我從法拍場標得一部紫黑色WISH自
    小客車，該車不知何故車內無衛星導航電視，我就聯絡本市
    鎮○街某一間洗車兼修理汽車音響店負責人外號叫『誌明』
    的男子於當天下午約五時許到店裡幫我安裝衛星導航電視，
    結果在隔天早上就發現該車駕駛座旁車窗玻璃遭不明人士敲
    破入侵車內竊取該衛星導航電視。」等語，偵查中再結證稱
    ：「（問：九十六年一月間，是否有一部黑色的自小客車遭
    竊？）是，我是開中古車行，是在遭竊前一個月左右，在臺
    北縣的某法拍場買的，買來把車子放在樹林市○○路○段二
    十二號順凱汽車商行前，我們晚上九點多離開，隔天早上就
    發現駕駛座的車窗被打破，衛星導航電視被偷走，．．。」
    （見九十七年度偵字第八三九號卷第二十一頁）、「（問：
    衛星導航電視是當天買來裝的？）是在被偷的前一天白天下
    午，我請一個叫『王志明』（音）的人來裝的。」、「（『
    王志明』是臺北縣樹林市鎮○街三二七之五號洗車店的老闆
    ？）是。」等語（見同上卷第四十頁），據上揭證人丁○○
    所證，其自法拍市場購入之自小客車，因缺衛星導航電視，
    於本案發生日請被告安裝等情明確，而證人乙○○、丙○○
    等人於上揭證詞中亦提及有關被告在教唆竊盜時，曾提及如
    何至中古車行裝設衛星導航電視，始知悉該車停放處所之內
    容，與上揭證人丁○○所證互核一致，此一情節若非證人乙○○、丙○○確曾聽聞被告陳述，不可能無端虛構，是上揭
    證人所證，受被告教唆而行竊之事實均足堪信為真實。
  (二)被告、辯護人，以被告前與證人乙○○因借款事宜而雙方有
    嫌隙，故有誣指教唆竊盜之語，且被告購入全新之衛星導航
    電視僅需支付五千五百元，不可能支付五千元購買來路不明
    之贓物云云。惟查本件竊盜案件係證人丙○○於警詢中主動
    自白，再經由警員於詢問被告乙○○查證後發覺，此經證人
    丙○○於本院審理中證述明確，核與二人警詢筆錄之前後時
    間相符（證人丙○○九十六年十一月二十日下午五時零三分
    起至同日下午五時三十一分止，證人乙○○同日五時三十六
    分起至五時五十五分止），有卷附基隆市警察局第二分局偵
    查隊調查筆錄在卷可稽，是應非證人乙○○主動自白本件竊
    盜犯行者已明，上揭指稱係證人乙○○因嫌隙誣指之辯詞即
    難成立；再以本件失竊之衛星導航電視，與被告於本院審理
    中所提出購入之導航電視其規格是否同一，已無法確定，再
    則案發時間為九十六年一月間，而被告提出之客戶對帳單、
    銷貨單所標示價格日期為九十七年三月間，期間又差距一年
    餘，二者無法比擬，況證人丁○○於本院審理中證稱：「是
    中古的，含安裝價格約二萬元左右，衛星導航電視就是ＷＩ
    ＳＨ專用的。」等語，足見案發時失竊之衛星導航電視之價
    格之一般，證人所證被告事後支付證人五千元等情，難認係
    屬不合情理。末查，證人丁○○本院審理中雖證稱：「當初
    是警察帶竊賊到我那裡，犯嫌就說到我那裡偷的，後來我跟
    警察說我衛星導航電視是在被告那裡安裝的，但是後來我想
    一想我確定衛星導航電視不是甲○○安裝的，衛星導航電視
    我是在網路上買的，後來是買方跟我安裝好的。」云云，此
    一證詞，與證人上揭警詢、偵查中之證詞，就是否由被告為
    其安裝衛星導航電視一節有完全不同之證詞，本院質之為何
    如此，其證稱：「之前我音響都是找甲○○來維修的，後來
    警察問我，我因為想說音響都是甲○○安裝的，所以我才跟
    警察說衛星導航電視是甲○○安裝的，後來我才想起來衛星
    導航電視是從網路上買來然後由對方來安裝的。」、「（問
    ：何時間知道剛才證述「本案ＷＩＳＨ車的衛星導航電視係
    你從網路上找人安裝的，而非本案被告甲○○幫你安裝的」
    ？）就是我在基隆市第二分局問過之後我回想就知道了。」
    等語，如果證人所證，在警詢後已經想起本件失竊車輛之衛
    星導航電視非請被告安裝，何以在偵查中仍為與警詢中所證
    相同之證詞，其沈默許久後證稱：「檢察官當時問我的時候
    ，我想說我都是跟甲○○配合我才說是。」等語，依常理，
    本件竊盜案件證人丁○○為被害人，為失竊車輛安裝衛星導
    航電視之人與之並無任何利害關係，顯無在已經明知非被告
    安裝之情況下，仍於偵查中結證虛偽證述被告安裝之理由，
    是本院審理中證人丁○○竟變異上揭證詞，所證非請被告安
    裝云云，經質之證人理由，其無法提出為何偵查中已經明知
    非被告安裝，仍結證指稱係被告之理由，在本院作證時又多
    有前言不連後語，沈默不言許久等顯然情虛之處，是本院審
    酌上情，認證人丁○○在本院所證非請被告安裝之詞，應係
    事後圖脫被告罪責之語，並無足採。
  (三)綜上，本件事證明確，被告犯行堪以認定，應依法論科。
二、按所謂兇器之種類並無限制，凡客觀上足對人之生命、身體
    、安全構成威脅，具有危險性之兇器均屬之，且只須行竊時
    攜帶此種具有危險性之兇器為已足，並不以攜帶之初有行兇
    之意圖為必要。經查未扣案一字型起子、十字起子各一把，
    均係客觀上足對人之生命、身體構成威脅，且有行兇之可能
    性及危險性，此經證人丙○○證述明確，係屬於刑法第三百
    二十一條第一項第三款所指之「兇器」；核被告教唆乙○○
    、丙○○等人，攜帶上揭兇器竊盜衛星導航電視，所為係犯
    刑法第二十九條第一項、同法第三百二十一條第一項第三款
    之教唆攜帶兇器竊盜罪。依刑法第二十九條第二項規定，依
    其所教唆之罪處罰之。被教唆之乙○○、丙○○等人就上揭
    竊盜犯行，有犯意聯絡及行為分擔為共同正犯。爰審酌被告
    有收受贓物前科，素行不良，此有臺灣高等法院被告前案紀
    錄表在卷可稽，竟教唆他人竊取財物，危害被害人之財產法
    益，破壞社會治安，及其犯罪動機、手段、竊得財物之價值
    、犯罪後仍毫無悔意等一切情狀，量處如主文所示之刑。被
    告犯罪時間係在九十六年四月二十四日以前，所犯為刑法第
    三百零二條第一項之罪，合於中華民國九十六年罪犯減刑條
    例第二條第一項第三款之規定，減其刑期二分之一，並依同
    條例第九條、刑法第四十一條第一項前段，諭知易科罰金之
    折算標準。末查，一字型起子、十字起子各一把，雖未扣案
    ，乃係供被告等人犯罪所用之物，為丙○○等人所有，業據
    其供明在卷，應依刑法第三十八條第一項第二款之規定，沒
    收之。
據上論斷，應依刑事訴訟法第二百九十九條第一項前段，刑法第
二十八條、第三百二十一條第一項第三款、第二十九條、第四十
一條第一項前段、第三十八條第一項第二款，中華民國九十六年
罪犯減刑條例第二條第一項第三款、第七條、第九條，判決如主
文。
本案經檢察官林珮菁到庭執行職務。
中    華    民    國    98    年    3     月    13    日
                  臺灣板橋地方法院刑事第三庭
                            法  官  王綽光
以上正本證明與原本無異
如不服本判決應於收受送達後十日內向本院提出上訴書狀，並應
敘述上訴理由; 其未敘述上訴理由者，應於上訴期間屆滿後二十
日內向本院補提理由書（均需按他造當事人之人數附繕本，切勿
逕送上級法院）
                            書記官  許清秋
中    華    民    國    98    年    3     月    16    日
附錄本案論罪科刑法條全文：
中華民國刑法第321條
 （加重竊盜罪）
 犯竊盜罪而有左列情形之一者，處六月以上、五年以下有期徒刑
 ：
 一、於夜間侵入住宅或有人居住之建築物、船艦或隱匿其內而犯
     之者。
 二、毀越門扇、牆垣或其他安全設備而犯之者。
 三、攜帶兇器而犯之者。
 四、結夥三人以上而犯之者。
 五、乘火災、水災或其他災害之際而犯之者。
 六、在車站或埠頭而犯之者。
 前項之未遂犯罰之。


司法院資訊處製作；財團法人民間司法改革基金會備份。
